臺灣臺北地方法院刑事判決　　　　　　 96年度交易字第626號
公　訴　人　臺灣臺北地方法院檢察署檢察官
被　　　告　乙○○
上列被告因業務過失致死案件，經檢察官聲請簡易判決處刑（96
年度偵字第18040 號），本院受理後認不宜以簡易判決處刑（96
年度店交簡字第689 號），改依通常程序審理，嗣被告於準備程
序中就被訴事實為有罪之陳述，經告以簡式審判之要旨，並聽取
當事人之意見後，經合議庭裁定以簡式審判程序審理，本院判決
如下：
    主  文
乙○○從事業務之人，因業務上之過失致人於死，處有期徒刑捌
月。緩刑貳年，乙○○應支付被害人甲○○、李蓮珠、蘇明財、
蘇寶鳳、李明富合計新臺幣拾柒萬伍仟元，支付方式為自民國
九十七年一月十五日起於每月十五日按月支付新臺幣貳萬伍仟元
，至全部給付完畢為止，如有一期未履行，視為全部到期。
    事  實
一、乙○○受僱於莊文輝（聲請簡易判決處刑書誤載為莊振源）
    ，以駕駛貨車載送貨物為業務，為從事駕駛業務之人。乙○
    ○於民國96年08月21日凌晨4時20分，駕駛車牌號碼7837-DN
    號自用小貨車，由臺北縣新店市○○路由西往東行駛至與北
    新路1段交岔路口，欲左轉駛入北新路1段，行經北新路1 段
    行人穿越道處時，本應注意車前狀況，隨時保持必要之安全
    措施，且汽車行經行人穿越道，遇有行人穿越時，無論有無
    交通警察指揮或號誌指示，均應暫停讓行人先行通過，而依
    當時情形，天候晴、夜間有照明、視距良好且無障礙物，並
    無不能注意之情事，竟疏未注意，左前方（聲請簡易判決處
    刑書誤載為右前方）適有蘇新徒步行走於北新路1 段行人穿
    越道，乙○○煞避不及，其駕駛之上開車輛車頭遂撞及蘇新
    ，致蘇新受有頭部外傷合併嚴重腦挫傷及硬腦膜下血腫與右
    大腿挫傷併皮膚壞死等傷害，經送醫急救，惟蘇新仍因頭部
    等外傷，導致顱內出血，延至96年09月28日15時17分不治死
    亡。乙○○於肇事後，犯罪未發覺前，親自電話報案，並向
    前來現場處理之警員承認肇事，自首而接受裁判。
二、案經蘇新之子甲○○訴由臺北縣政府警察局新店分局報告臺
    灣臺北地方法院檢察署檢察官偵查後，聲請簡易判決處刑，
    本院受理後認不宜以簡易判決處刑，改依通常程序審理，嗣
    被告於準備程序中就被訴事實為有罪之陳述，經合議庭裁定
    以簡式審判程序審理。
    理  由
一、前揭業務過失致死之事實，業據被告乙○○於警詢、偵查中
    、本院準備程序及審理中坦承不諱（見偵查卷第15至18、39
    、45頁，本院卷第13、14、18、10、33、34頁），復經被害
    人蘇新之子甲○○指述明確（見偵查卷卷第12至14、45、46
    頁，本院卷第15、17頁），且有臺北縣政府新店分局道路交
    通事故現場圖、道路交通事故調查報告表（一）及（二）、
    現場及車損照片、道路交通事故當事人酒精測定紀錄表、道
    路交通事故肇事人自首情形紀錄表、戶籍謄本（分別見偵查
    卷第9 至11、19至27、53頁）在卷可稽；而被害人蘇新因本
    件車禍事故而受有頭部外傷合併嚴重腦挫傷及硬腦膜下血腫
    與右大腿挫傷併皮膚壞死等傷害，經送醫急救，惟被害人蘇
    新仍因頭部等外傷，導致顱內出血，延至96年09月28日15時
    17分不治死亡乙情，亦經臺灣臺北地方法院檢察署檢察官督
    同檢驗員相驗無訛，並製有相驗筆錄、臺灣臺北地方法院檢
    察署相驗屍體證明書、檢驗報告書（分別見本院卷第16、19
    至24頁）、以及財團法人耕莘醫院診斷證明書、死亡通知單
    （分別見偵查卷第50頁，本院卷第16頁）在卷足憑，以上足
    徵被告之上開自白與事實相符。
二、按汽車行駛時，駕駛人應注意車前狀況及兩車併行之間隔，
    並隨時採取必要之安全措施，道路交通安全規則第94條第3
    項定有明文。次按汽車行經行人穿越道，遇有行人穿越時，
    無論有無交通指揮人員指揮或號誌指示，均應暫停讓行人先
    行通過，道路交通安全規則第103條第2項亦著有明文。被告
    平日駕駛貨車載送貨物為業，且領有適當駕駛執照，此有前
    述道路交通事故調查報告表（二）附卷可考，自應注意上開
    交通安全規定；而本次車禍肇事當時之天候晴、夜間有照明
    、視距良好且無障礙物等情，亦有前開道路交通事故調查報
    告表（一）在卷可稽，被告並非不能注意及此，竟疏未注意
    車前狀況，復未暫停讓行人先行通過，致撞及當時行走於行
    人穿越道之被害人蘇新，造成被害人蘇新傷重不治死亡，自
    有過失。被害人蘇新因本件事故造成如上所述之傷勢，因而
    於送醫後不治死亡，已如前述，是被告過失駕車肇事行為，
    與被害人蘇新之死亡結果間，亦有相當之因果關係。
三、查被告係來案外人莊文輝所僱用之貨車司機，為從事駕駛業
    務之人，業據被告供明在卷，其因業務上之過失致被害人蘇
    新死亡，核其所為係犯刑法第276條第2項之業務過失致死罪
    ，聲請簡易判決處刑意旨未斟酌被害人蘇新已死亡之事實，
    認被告係犯刑法第284條第2項前段之業務過失傷害罪，容有
    未洽，惟社會之基本事實同一，爰變更起訴法條。按汽車駕
    駛人行經行人穿越道不依規定讓行人優先通行，因而致人死
    亡，依法應負刑事責任者，加重其刑至二分之一，道路交通
    管理處罰條例第86條第1 項定有明文，被告駕車行經行人穿
    越道未依規定讓行人優先通行而犯本案業務過失傷害犯行，
    自應依法加重其刑。被告於肇事後親自電話報案，留在現場
    ，並在未為任何有偵查犯罪職權之公務員發覺前，向到達事
    故現場處理員警坦承係其肇事，此有臺北縣政府警察局新店
    分局道路交通事故肇事人自首情形紀錄表在卷可查（見偵查
    卷第27頁），是被告對於未被發覺之犯罪自首而接受裁判，
    依刑法第62條前段之規定，減輕其刑。並依法先加後減之。
    爰審酌被告係從事駕駛業務之人，其因上開過失而致被害人
    蘇新死亡，對被害人蘇新及其家屬所造成之無法回復之損害
    ，惟犯後坦承犯行之態度，且事後已與被害人家屬達成和解
    ，此有調解書1 紙在卷可參（見本院卷第36頁），及其品行
    、智識程度等一切情狀，量處如主文所示之刑，以示懲儆。
    末查被告未曾因故意犯罪受有期徒刑以上刑之宣告，此有臺
    灣高等法院被告前案紀錄表在卷可憑，其於事發後已與被害
    人蘇新家屬達成和解，賠償被害人蘇新家屬共新臺幣（下）
    400萬元，尚餘37萬5千元未支付，現正分期清償中，業據告
    訴人甲○○陳明在卷，並有本院審判筆錄及調解書附卷可憑
    ，被告經此論罪科刑之教訓，應知所警惕，信無再犯之虞，
    所宣告之刑以暫不執行為適當，爰併均宣告緩刑二年，以勵
    自新，又被告因經濟上困難，尚有37萬5 千元和解金額未支
    付，為保障被害人蘇新家屬權益，並給予被告自新機會，併
    依據雙方民事和解條件，令被告應向被害人蘇新之子女即被
    害人甲○○、李蓮珠、蘇明財、蘇寶鳳、李明富支付合計37
    萬5千元，支付方式為自97年1月15日起於每月15日按月支付
    2萬5千元，至全部給付完畢為止，如有一期未履行，視為全
    部到期（得為民事強制執行名義）。
據上論斷，應依刑事訴訟法第452條、第273條之1 第1項、第299
條第1項前段、第300條，道路交通管理處罰條例第86條第1 項，
刑法第276條第2項、第62條前段、第74條第1項第1款、第2項第3
款，刑法施行法第1條之1，逕以判決如主文。
本案經檢察官簡逸薇到庭執行職務
中　　華　　民　　國　　96　　年　　12　　月　　31　　日
　　　　　　　　　刑事第五庭    法　官　賴秀蘭
以上正本證明與原本無異。
如不服本判決，應於判決送達後10日內向本院提出上訴狀（應抄
附繕本）。告訴人或被害人如對於本判決不服者，應具備理由請
求檢察官上訴，其上訴期間之計算係以檢察官收受判決正本之日
期為準。
　　　　　　　　　　　　　　　　書記官　游秀珠
中　　華　　民　　國　　97　　年　　1 　　月　　4 　　日
附錄本案論罪科刑法條：
刑法第276條
因過失致人於死者，處 2 年以下有期徒刑、拘役或 2 千元以下
罰金。
從事業務之人，因業務上之過失犯前項之罪者，處 5 年以下有期
徒刑或拘役，得併科3千元以下罰金。
